

Bruno Henrique Teixeira Oliveira

Casado, brasileiro, 26 anos Tel. residencial: (35) 3522-7478 Celular: (35) 9 9898-9209 zap Rua Delfinópolis ,41 - Penha CEP 37903-042 - Passos – MG

E-mail:

brunohenriqueteixeiraoliveira@gmail.com

 OBJETIVO: Oportunidade como Professor onde vou Colaborar em um ambiente de trabalho onde possa colocar em pratica meus conhecimentos em favor da instituição na qual viso integrar, focando sempre o beneficio e o crescimento da organização e o crescimento profissional.

RESUMO PROFISSIONAL: Conhecimento Teórico e Pratico ,Aulas de transito assim como aulas Praticas com Carro, moto, Caminhão ,Ônibus . Solida experiência também em escritório toda rotina pertinente ao depto. Pessoal (processo admissional, controle de ponto, elaboração da folha de pagamento - encargos sociais, processo rescisório – homologação)

EXPERIÊNCIA PROFISSIONAL

2010-2012 – CAIXA ECONOMICA FEDERAL

Cargo: MENOR APRENDIZ SERVIÇOS BANCARIOS. Principais atividades: Abertura de contas, Vendas de seguros e planos empresariais, financiamento habitacional.

2012-2016 – Cocopa Contábil Ltda

Cargo: Analista de Departamento Pessoal Principais atividades: Toda rotina pertinente ao Departamento pessoal.

2017-2019 – Hospital São Jose Unimed

Cargo: Auxiliar Administrativo Tesoureiro Principais atividades: Fechamento Caixa, Pagamentos, Atendimento ao cliente, licitações.

• 2019-2021 - Auto Escola Vida Nova

Cargo: Instrutor Auto Escola Pratico / Teórico Categoria A/D Principais atividades: Instrutor Pratico/Teórico

Carro, moto, caminhão, ônibus

FORMAÇÃO ACADÊMICA

- Curso Instrutor de Auto Escola (CENTEC) Belo Horizonte –MG..
- Bacharel Curso Ciências Contábeis (UEMG)
- Pós graduado em Docência no ensino Superior (UNIBF)
- Licenciatura Plena em Pedagogia (UNIBF)

INFORMAÇÕES ADICIONAIS (Cursos):

Habilitação CNH categoria A / D Remunerada (com moto e carro próprios).Com disponibilidade para Viagens.